臺灣臺南地方法院刑事附帶民事訴訟判決
                                    110年度附民字第278號
原      告  黃翊帆  
被      告  陳昱廷  

            謝振宏  
                      （現另案於法務部○○○○○○○○○執行中）
            吳東峰  
上列被告因詐欺等案件（本院110 年度金訴字第229 號），經原
告提起附帶民事訴訟，請求損害賠償，本院判決如下︰
    主  文
原告之訴駁回。
    事實及理由
一、兩造之主張與答辯：
　㈠原告主張：原告因被告等人之詐欺行為，致受有新臺幣（下
    同）1 萬6,000 元之損害，該案刑事訴訟部分業經臺灣臺南
    地方檢察署檢察官提起公訴，現由本院審理中，爰依民法第
    184 條第1 項前段規定，請求被告負損害賠償責任。並聲明
    ：被告應給付原告1 萬6,000 元，及自起訴狀繕本送達翌日
    起至清償日止，按週年利率5 ％計算之利息等語。
　㈡被告陳昱廷、謝振宏、吳東峰未為任何聲明或陳述，亦未提
    出任何書狀。
二、按因犯罪而受損害之人，於刑事訴訟程序得附帶提起民事訴
    訟，對於被告及依民法負賠償責任之人，請求回復其損害。
    提起附帶民事訴訟，應於刑事訴訟起訴後第二審辯論終結前
    為之。但在第一審辯論終結後提起上訴前，不得提起。法院
    認為原告之訴不合法者，應以判決駁回之。刑事訴訟法第48
    7 條第1 項、第488 條、第502 條第1 項分別定有明文。
三、經查，本件被告陳昱廷、謝振宏、吳東峰詐欺等案件，刑事
    訴訟部分經本院於民國110 年7 月6 日辯論終結，並定於11
    0 年7 月20日宣判，有本院110 年7 月6 日審判筆錄1 份在
    卷可按（被告黃鉦峰因尚未到案，刑事及附帶民事訴訟部分
    均另行審結）。原告於被告陳昱廷、謝振宏、吳東峰刑事訴
    訟第一審辯論終結後、提起上訴前之110 年7 月13日，提起
    本件附帶民事訴訟，有刑事附帶民事訴訟起訴狀上，本院收
    狀戳章之日期在卷可憑，核與前揭刑事訴訟法第488 條所定
    得提起附帶民事訴訟之期間不符，應認原告之訴就被告陳昱
    廷、謝振宏、吳東峰部分為不合法，且無從補正，應以判決
    駁回原告此部分之訴。
四、又本院對於本案作成此程序性駁回判決，並無礙於原告循民
    事訴訟途徑提起民事訴訟之權，原告仍得依法另行提起民事
    訴訟，或於本件刑事案件合法上訴第二審後，再行向該第二
    審法院提起刑事附帶民事訴訟，附此敘明。
五、依刑事訴訟法第502 條第1 項，判決如主文。
中　　華　　民　　國　　110 　年　　7 　　月　　20　　日
                  刑事第九庭  審判長法　官  梁淑美
                                    法  官  鍾邦久
                                    法  官  陳品謙
以上正本證明與原本無異。
如不服本判決應於收受送達後20日內向本院提出上訴書狀（均須
按他造當事人之人數附繕本）。
  　　　　　　　　　　　　　　　　　書記官  趙建舜
中　　華　　民　　國　　110 　年　　7 　　月　　20　　日